【裁判字號】    92,簡上,149
【裁判日期】    921014
【裁判案由】    毀損等
【裁判全文】
臺灣士林地方法院刑事判決                        九十二年度簡上字第一四九號
    上  訴  人
    即被    告  甲○○
                丁○○
右列上訴人因毀損等案件，不服本院九十二年度士簡字第八三三號民國九十二年六月
十九日第一審判決（聲請簡易判決處刑案號：九十二年度偵字第三四一五號），提起
上訴，本院管轄之第二審合議庭判決如左：
    主  文
上訴駁回。
甲○○、丁○○均緩刑貳年。
    事實及理由
一、本案經本院審理結果，認第一審以上訴人即被告甲○○、丁○○共同毀損他人擺
    攤用之木板及所販售之玩具狗，足以生損害於他人，各判處罰金二千元；又以被
    告二人共同以加害生命之事，恐嚇他人致生危害於安全，各判處拘役四十日，並
    分別諭知易服勞役、易科罰金，均以參佰元折算壹日，其認事用法及量刑均無不
    當，應予維持，並引用第一審判決書記載之事實、證據及理由（如附件）。
二、被告上訴意旨係以其並未恐嚇告訴人乙○○、戊○○，且現已與告訴人和解，請
    求判處緩刑等語。訊據被告於本院審理時雖均辯稱：並未以「要給妳死」等語恐
    嚇告訴人乙○○、戊○○。惟查：（一）告訴人乙○○於偵查中陳稱：「（進、
    義做了何事？）他們二人砸我攤位，同時恐嚇我及淋說，要認的清，看的明，否
    則就要我死」（偵查卷第四八、四九頁）；（二）告訴人戊○○於偵查中陳稱：
    「（進、義做了何事？）他們二人砸我們的攤子，罵三字經，同時恐嚇我們說要
    我們看的清，認的明，他們不怕，隨時可以讓我們死」（偵查卷第四九頁）；（
    三）證人丙○○於偵查中證稱：「三人中之胖子（甲○○）就是照片中穿綠衣者
    ，他在那裡高喊說：『開宮的（即乙○○），不要臉，討客兄，絕對要讓她死』
    」（見偵查卷第六四頁）。經核告訴人乙○○、戊○○指訴相符，且證人丙○○
    明確證稱被告甲○○有出言以「要讓她死」恐嚇告訴人，故被告二人有恐嚇犯行
    ，應可認定。被告辯稱並未出言恐嚇等語，並不足採。被告上訴核無理由，應予
    駁回。
三、查被告甲○○未曾受有期徒刑以上刑之宣告，被告丁○○於七十四年間雖曾受有
    期徒刑以上刑之執行完畢，惟五年以內未曾受有期徒刑以上刑之宣告，分別有台
    灣高等法院被告全國前案紀錄表各一份在卷可參。其等均因一時失慮，致罹刑典
    ，且事後深具悔意，已與告訴人達成和解，有和解書一紙附卷可稽，經此刑之宣
    告後，應知警惕而無再犯之虞，本院因認暫不執行其刑為當，均予以宣告緩刑二
    年，用啟自新。
四、依刑事訴訟法第四百五十五條之一第一項、第三項、第三百六十八條、第三百七
    十三條、刑法第七十四條第一款、第二款，判決如主文。
本案經檢察官張惠菁到庭執行職務
中      華      民      國      九十二      年      十    月    十四    日
                                      臺灣士林地方法院刑事第七庭
                                          審判長法  官  王  梅  英
                                                法  官  王  沛  雷
                                                法  官  劉  秉  鑫
右正本證明與原本無異。
本判決不得上訴。
                                                書記官  曾  恆  壽
中      華      民      國      九十二      年      十    月    十六    日


司法院資訊處製作；財團法人民間司法改革基金會備份。
